【裁判字號】    97,訴,1337
【裁判日期】    971017
【裁判案由】    毒品危害防制條例
【裁判全文】
臺灣基隆地方法院刑事判決              97年度訴字第1337號
公  訴  人  臺灣基隆地方法院檢察署檢察官
被      告  甲○○
                    （另案於臺灣基隆監獄執行中）
上列被告因毒品危害防制條例案件，經檢察官提起公訴（97年度
毒偵字第1857、1966號），被告於準備程序進行中就被訴事實為
有罪之陳述，經本院合議庭裁定由受命法官獨任進行簡式審判程
序，判決如下：
    主  文
甲○○施用第二級毒品，累犯，處有期徒刑肆月；又施用第一級
毒品，累犯，處有期徒刑柒月；又施用第一級毒品，累犯，處有
期徒刑柒月，扣案之注射針筒壹支及殘渣袋壹只均沒收；應執行
有期徒刑壹年貳月，扣案之注射針筒壹支及殘渣袋壹只均沒收。
    事   實
一、甲○○前因施用第二級毒品案件，先後2次經裁定送觀察、
    勒戒後，均認無繼續施用毒品之傾向（先後於民國88年1月
    26 日、88年9月24日釋放出所），分別由臺灣基隆地方法院
    檢察署檢察官以88年度偵緝字第9號及88年度毒偵字第382號
    為不起訴處分確定。又因施用第二級毒品案件，經送強制戒
    治（於89年11月8日停止戒治付保護管束，業於90年4月14日
    期滿執行完畢），並經臺灣基隆地方法院以89年度基簡字（
    起訴書記載為簡字）第121號判決判處有期徒刑4月確定，於
    90年7月31日易科罰金執行完畢（不成立累犯）。再因施用
    第一級毒品案件，送強制戒治（已於93年1月9日因毒品危害
    防制條例修正報結），並經臺灣基隆地方法院以92年度訴字
    第485號判決判處有期徒刑8月確定，於93年9月8日（起訴書
    記載為於93年9月9日）執行完畢（成立累犯）。再因施用第
    一級毒品案件，分別經臺灣基隆地方法院以94年度訴字第11
    號判決判處有期徒刑9月（後與另竊盜案件，經臺灣基隆地
    方法院判處有期徒刑4月，經臺灣基隆地方法院以94年度聲
    字第704號裁定應執行有徒期刑1年）、以94年度訴字第588
    號判決判處有期徒刑10月確定，上開2件接續執行，後經臺
    灣基隆地方法院以96年度聲減字第278號裁定減刑應執行有
    期徒刑11月，於96年7月16日因減刑執行完畢（成立累犯）
    。復又因施用第一級毒品案件，經臺灣基隆地方法院以96
    年度訴字第651號判決判處有期徒刑8月，減為有期徒刑4月
    確定，於97年5月9日（起訴書記載於97年5月10日）執行完
    畢（成立累犯）。再於96年7月間，因同時施用第一、二級
    毒品案件，經臺灣基隆地方法院以96年度訴字第868號判處
    有期徒刑10月，並分別經臺灣高等法院以97年度上訴字第12
    49號、最高法院97年度台上字第2857號駁回上訴確定；又於
    97年1月間，因施用第一級毒品案件，經臺灣基隆地方法院
    以97年度訴字第381號判處有期徒刑7月確定，上開2罪，現
    接續執行中（尚未執畢）。
二、詎其猶不知悔改，基於施用第二級毒品之犯意，97年6月11
    日上午某時，在基隆市○○路151巷35弄8號住處（起訴書記
    載為於97年6月15日下午7時30分許採尿前之4日內某時，在
    不詳地點，業據蒞庭檢察官更正），以玻璃球吸食器燒烤之
    方式，非法施用第二級毒品安非他命1次。另基於施用第一
    級毒品之犯意，復分別於97年6月15日上午8時許，在基隆市
    仁愛區○○街31巷37號住處、97年8月5日下午3時30分許，
    在基隆市○○區○○路29號旁，以針筒注射之方式，各非法
    施用第一級毒品海洛因1次。嗣先於97年6月15日下午7時30
    分許，因毒品列管人品，經警通知到場採驗尿液呈毒品嗎啡
    陽性反應、安非他命陽性反應；再於97年8月5日下午3時30
    分許，在基隆市○○區○○路29號旁，為警發現其將第一級
    毒品海洛因放入針筒內注射其左手而當場查獲，且查出其因
    毒品另案通緝中併緝獲，並扣得其所有施用第一級毒品所用
    之殘渣袋1只及注射針筒1支，且經採驗其尿液呈毒品嗎啡陽
    性反應，而查知上情。
三、案經基隆市警察局第一分局2次報告報告臺灣基隆地方法院
    檢察署檢察官偵查起訴。
    理  由
壹、程序事項
    本案被告甲○○所犯者非為死刑、無期徒刑、最輕本刑為3
    年以上有期徒刑之罪或高等法院管轄之第一審案件，其於準
    備程序進行中，先就被訴事實為有罪之陳述，經告知其簡式
    審判程序之旨，並聽取公訴人、被告之意見後，本院業已依
    刑事訴訟法第273條之1第1項規定，裁定由受命法官獨任以
    簡式審判程序進行本案之審理。
貳、實體事項
一、上揭事實業據被告甲○○於本院準備程序及審理時自白，而
    被告為警查獲後先後2次於97年6月15日下午7時30分許、97
    年8月5日下午5時採集尿液檢體，先後送臺灣檢驗科技股份
    有限公司、臺灣尖端先進生技醫藥股份有限公司以酵素免疫
    分析法為初步檢驗，以氣相層析質譜儀為確認檢驗之結果，
    呈嗎啡（海洛因代謝後尿液檢出成份）陽性反應（嗎啡檢出
    濃度33419ng／ml）、呈安非他命陽性反應（檢出安非他命
    濃度561ng／ml）（以上為第1次查獲），呈嗎啡（海洛因代
    謝後尿液檢出成份）陽性反應（嗎啡檢出濃度約80980ng／
    ml）（以上為第2次查獲），有臺灣檢驗科技股份有限公司
    97年7月4日編號CH／2008／60530號、臺灣尖端先進生技醫
    藥股份有限公司97年8月14日濫用藥物檢驗報告、列管毒品
    人口尿液檢體採集送驗紀錄表、基隆市警察局第一分局偵辦
    毒品案件尿液檢體對照表等各1份附卷可稽，並有殘渣袋1只
    及注射針筒1支扣案為證，且有照片3張附卷可佐，足見被告
    於本院準備程序、審理時之任意性自白，核與事實相符，堪
    可採信。再查，被告曾因施用第二級毒品案件，先後2次經
    裁定送觀察、勒戒後，均認無繼續施用毒品之傾向（先後於
    88 年1月26日、88年9月24日釋放出所），分別由臺灣基隆
    地方法院檢察署檢察官以88年度偵緝字第9號及88年度毒偵
    字第382號為不起訴處分確定；復因施用第二級毒品案件，
    經送強制戒治（於89年11月8日停止戒治付保護管束，業於
    90年4 月14日期滿執行完畢），並經臺灣基隆地方法院以89
    年度基簡字第121號判決判處有期徒刑4月確定；又因施用第
    一級毒品案件，送強制戒治（已於93年1月9日因毒品危害防
    制條例修正報結），並經臺灣基隆地方法院以92年度訴字第
    485號判決判處有期徒刑8月確定；再因施用第一級毒品案件
    ，分別經臺灣基隆地方法院以94年度訴字第11號判決判處有
    期徒刑9月（後與另竊盜案件，經臺灣基隆地方法院判處有
    期徒刑4月，經臺灣基隆地方法院以94年度聲字第704號裁定
    應執行有徒期刑1年）、以94年度訴字第588號判決判處有期
    徒刑10月確定（上開2件接續執行，後經臺灣基隆地方法院
    以96年度聲減字第278號裁定減刑應執行有期徒刑11月）；
    復又因施用第一級毒品案件，經臺灣基隆地方法院以96年度
    訴字第651號判決判處有期徒刑8月，減為有期徒刑4月確定
    ，再於96年7月間，因同時施用第一、二級毒品案件，經臺
    灣基隆地方法院以96年度訴字第868號判處有期徒刑10月，
    並分別經臺灣高等法院以97年度上訴字第1249號、最高法院
    97年度台上字第2857號駁回上訴確定；又於97年1月間，因
    施用第一級毒品案件，經臺灣基隆地方法院以97年度訴字第
    381號判處有期徒刑7月確定等節；此有卷附不起訴處分書、
    聲請簡易判決書、起訴書、判決書、刑事簡易判決書、臺灣
    基隆地方法院檢察署刑案資料查註紀錄表、臺灣高等法院被
    告前案紀錄表可按，從而，本案事證明確，被告於上開觀察
    、勒戒執行完畢釋放後5年內再犯科刑後，再犯施用第一級
    毒品、施用第二級毒品之犯行，至堪認定，應依法論科。
二、論罪科刑：
  (一)按海洛因、安非他命係毒品危害防制條例第2條第2項第1、2
    款所定之第一級毒品、第二級毒品，被告予以施用，核其所
    為，係犯毒品危害防制條例第10條第2項之施用第二級毒品
    罪、第10條第1項之施用第一級毒品罪（2罪）。其持有第二
    級毒品安非他命、第一級毒品海洛因係供施用，其持有第二
    級毒品、第一級毒品之低度行為為施用第二級毒品、施用第
    一級毒品之高度行為所吸收，不另論罪。被告所犯施用第二
    級毒品罪、施用第一級毒品罪（2罪）間，犯意各別，行為
    互異，應予分論併罰。
  (二)被告曾因施用第一級毒品案件，經臺灣基隆地方法院以92年
    度訴字第485號判決判處有期徒刑8月確定，於93年9月8日執
    行完畢；再因施用第一級毒品案件，分別經臺灣基隆地方法
    院以94年度訴字第11號判決判處有期徒刑9月（後與另竊盜
    案件，經臺灣基隆地方法院判處有期徒刑4月，經臺灣基隆
    地方法院以94年度聲字第704號裁定應執行有徒期刑1年）、
    以94年度訴字第588號判決判處有期徒刑10月確定，上開2件
    接續執行，後經臺灣基隆地方法院以96年度聲減字第278號
    裁定減刑應執行有期徒刑11月，於96年7月16日因減刑執行
    完畢；復又因施用第一級毒品案件，經臺灣基隆地方法院以
    96年度訴字第651號判決判處有期徒刑8月，減為有期徒刑4
    月確定，於97年5月9日執行完畢；此有臺灣高等法院被告前
    案紀錄表、臺灣基隆地方法院檢察署刑案資料查註紀錄表在
    卷可稽，其於有期徒刑執行完畢後5年以內，故意再犯本件
    有期徒刑以上之罪，為累犯，應依刑法第47條第1項規定，
    加重其刑。
  (三)爰審酌被告前因施用毒品經觀察、勒戒及科刑後，猶不知戒
    除毒品惡習，復再施用第一、二級毒品，並審酌其所犯施用
    毒品之犯罪係戕害自身健康之行為，於他人尚不致造成損害
    及其施用之次數、被告事後坦承犯行之態度等一切情狀，量
    處如主文所示之刑，並定其應執行之刑。
  (四)扣案之殘渣袋1只及注射針筒1支，為犯罪行為人即被告所有
    供施用第一級毒品海洛因所用之物，業據被告於本院審判時
    供明在卷，依刑法第38條第1項第2款之規定宣告沒收。
三、應適用之法條：
    刑事訴訟法第273條之1第1項、第284條之1、第299條第1項
    前段，毒品危害防制條例第10條第1項、第2項、第23條第2
    項，刑法第11條前段、第47條第1項、第51條第5款、第38條
    第1項第2款，判決如主文。
本案經檢察官高永棟到庭執行職務
中    華    民    國    97    年    10    月    17    日
                  刑事第三庭法  官  鄭景文
以上正本證明與原本無異。
對於本件判決如有不服，應於收受送達後10日內，向本院提出上
訴書狀，上訴於臺灣高等法院，並按他造當事人之人數附具繕本
。其未敘述上訴理由者，並得於提起上訴後10日內向本院補提理
由書狀，且須按他造當事人之人數附具繕本。「請勿逕送臺灣高
等法院」
中    華    民    國    97    年    10    月    17    日
                            書記官  李繼業
附錄論罪法條：
毒品危害防制條例第10條：
施用第一級毒品者，處6月以上5年以下有期徒刑。
施用第二級毒品者，處3年以下有期徒刑。


司法院資訊處製作；財團法人民間司法改革基金會備份。
